臺灣臺北地方法院民事判決             100年度訴字第2249號
原      告  國泰世華商業銀行股份有限公司
法定代理人  江國華
訴訟代理人  林鴻達
被      告  翁兩欣
被      告  翁王明花
上列當事人間清償借款事件，本院於一百年七月七日言詞辯論終
結，判決如下：
    主  文
被告應連帶給付原告新臺幣玖拾伍萬伍仟柒佰捌拾貳元，及自民
國九十二年六月二十七日起至清償日止，按年息百分之十點九計
算之利息，暨自民國九十二年六月二十七日起至清償日止，按上
開利率之二成計付違約金。
訴訟費用由被告連帶負擔。
   事實及理由
甲、程序方面：
一、本件依兩造簽訂借據第8條合意由本院管轄（見本院卷第4頁
    ），先予敘明。
二、原告原名世華聯合商業銀行股份有限公司，於民國92年6月
    26日（起訴狀誤載為同年10月27日）與國泰商業銀行股份有
    限公司（下稱國泰銀行）合併，國泰銀行為消滅銀行，原告
    為存續銀行，並於合併後變更公司名稱為「國泰世華商業銀
    行股份有限公司」，有原告提出之財政部函在卷可稽（見本
    院卷第9頁至第11頁），是原告名稱雖前後不同，但仍屬同
    一法人格無疑。
乙、實體方面：
一、原告主張：緣被告翁兩欣於83年12月1日邀同被告翁王明花
    擔任連帶保證人，共同簽立借據，向原告借款新台幣（下同
    ）180萬元，詎被告翁兩欣於借得款項後，未依約還款，嗣
    經原告就被告翁兩欣提供之擔保品向本院聲請強制執行，惟
    僅獲部分清償，又被告為連帶保證人，應負連帶償還責任，
    現尚積欠原告本金95萬5782元及其利息、違約金等未清償，
    爰提起本訴，請求如主文第1項所示之金額。
二、被告翁兩欣、翁王月花之陳述：就原告所提借據上之簽名真
    正不爭執，惟目前無法還款。
三、經查，原告主張之事實，業據其提出借據、本院92年度執字
    第1196號強制執行事件分配表等件為證（見本院卷第4頁至
    第6頁），核屬相符，且被告翁兩欣、翁王月花對於原告主
    張之事實，自認而不爭執，依原告所提之上開證據，已堪信
    原告之主張為真實。從而，原告依消費借貸及連帶保證之法
    律關係，請求被告連帶給付如主文第1項所示之金額、利息
    及違約金，為有理由，應予准許。
三、本件訴訟費用額確定為1萬640元（含公示送達費用）。
四、綜上所述，本件原告之訴為有理由，爰依民事訴訟法第385
    條第1項前段、第78條、第85項，判決如主文。
中    華    民    國    100    年    7    月    8    日
                  民事第五庭   法  官  洪純莉
以上正本係照原本作成。
如對本判決上訴，須於判決送達後20日內向本院提出上訴狀。如
委任律師提起上訴者，應一併繳納上訴審裁判費。
中    華    民    國    100    年    7    月    8    日
                               書記官  邱美嫆